# 软件企业“两免三减半”算非经营性损益吗？

提问人：紫色清风 11 时间：2016-04-19 09:30:36
软件企业享受“两免三减半”所得税税收优惠，我认为该优惠政策是国家明文规定，不属于中国证券监督管理委员会公告（〔 2008 〕 43 号）中规定的“越权审批，或无正式批准文件，或偶发性的税收返还、减免”。首先企业享受该优惠，有税务局的税务事项通知书，有审批；其次，有国家政策规定，有正式批准文件；第三，偶发性具有突然性或意想不到的意思 ，而该优惠政策使企业在最多五年内享受减免，不具有突然性。因此，我认为它不属于非经营性损益，且该税收减免未计入营业外收入。请各位发表一下各自意见？

回答人：chenyiwei
根据《公开发行证券的公司信息披露解释性公告第 1 号——非经常性损益（ 2008 ）》（证监会公告[2008]43号）的规定，非经常性损益是指与公司正常经营业务无直接关系，以及虽与正常经营业务相关，但由于其性质特殊和偶发性，影响报表使用人对公司经营业绩和盈利能力做出正常判断的各项交易和事项产生的损益。其基本特征是“与正常经营业务无关性”、“偶发性”和“金额重大性”。该解释性公告列举了 21 项通常应包含在非经常性损益中的项目，其中包括“越权审批，或无正式批准文件，或偶发性的税收返还、减免”。
此处所涉及的软件企业“两免三减半”优惠，有财政部、国家税务总局层面的文件作为依据，不属于“越权审批”或“无正式批准文件”，且与企业从事的主营业务相关，但有明确的期限限制，属于定期减免税优惠。 针对上述情况，我们理解，此类税收优惠对损益的影响，通常理解可以不作为非经常性损益，但鉴于该政策有明确的执行期限，而“非经常性损益”这一指标的主要功能之一就是帮助报表使用者判断企业通过其正常经营业务获得持续、稳定盈利的能力，因此如果本年度已到享受该优惠的最后一年，则在本年度财务报表中，建议将该优惠的影响认定为非经常性损益，以向报表使用者揭示企业在不依赖该税收优惠情况下的真实获利能力。